【裁判字號】    94,訴,2087
【裁判日期】    950417
【裁判案由】    毒品危害防制條例
【裁判全文】
臺灣板橋地方法院刑事判決              94年度訴字第2087號
公  訴  人  臺灣板橋地方法院檢察署檢察官
被      告  甲○○
                    （現於臺灣臺北看守所羈押）
上列被告因違反毒品危害防制條例案件，經檢察官提起公訴（94
年度毒偵字第2032號、94年度核退毒偵字第764 號），被告於準
備程序對被訴事實為認罪之陳述，經本院合議庭裁定由受命法官
獨任行簡式審判程序，判決如下：
    主  文
甲○○連續施用第一級毒品，累犯，處有期徒刑壹年；扣案如附
表編號一至三所示之物沒收銷燬；附表編號四所示之物沒收。
    事  實
一、甲○○前因施用第一級、第二級毒品案件，經臺灣臺中地方
    法院依職權裁定移送觀察、勒戒後，認有繼續施用毒品之傾
    向，經同法院裁定令入戒治處所施以強制戒治1 年，嗣強制
    戒治期滿，經同法院以87年度訴字第987 號判決為免刑判決
    確定。復再度犯施用第一級、第二級毒品罪，經臺灣板橋地
    方法院檢察署檢察官聲請本院裁定令入戒治處所施以強制戒
    治，並以89年度毒偵字第7599號起訴書就其所犯施用第一級
    、第二級毒品罪行提起公訴，戒治期間於民國91年4 月15日
    屆滿，甲○○於翌日釋放，前述罪行則由本院以90年度訴第
    466 號判決各處有期徒刑3 月、8 月、應執行有期徒刑10月
    ，於90年6 月15日判決確定，於92年5 月24日執行完畢。詎
    甲○○不知悔改，基於施用第一級毒品海洛因之概括犯意，
    自94年1 月8 日起至95年3 月4 日18時5 分為警緝獲到案時
    止，扣除其中為警查獲至檢察官准予釋放之人身自由受公權
    力拘束之期間，平均每天一至二次，在臺北縣三重市○○街
    77號1 樓住處，以將海洛因用水稀釋而用注射針筒注射身體
    之方式，連續施用第一級毒品海洛因多次。嗣於94年1 月17
    日22時40分許、同年4 月4 日11時50分許，先後在臺北縣三
    重市○○街77號1 樓前、同街7 號前為警查獲，並依序扣得
    甲○○所有供施用海洛因1 小包（驗後淨重0.05公克）、注
    射針筒1 支、含海洛因殘渣塑膠瓶2 支，及海洛因1 小包（
    驗後淨重0. 07 公克），另又於95年3 月4 日18時5 分，在
    臺中縣豐原市○○路與豐中路口為警緝獲歸案接受審判。
二、案經臺北縣政府警察局三重分局、臺北市政府警察局萬華分
    局移送臺灣板橋地方法院檢察署檢察官偵查起訴。
    理  由
一、訊據被告甲○○對於上揭犯罪事實於本院審判時已坦承不諱
    ，而被告於95年1 月17日22時40分許、同年4 月4 日11時50
    分許，先後在臺北縣三重市○○街77號1 樓前、同街7 號前
    為警查獲時，除依序扣得被告所有供施用海洛因1 小包（驗
    後淨重0.05公克，見偵查卷附法務部調查局94年2 月23日調
    科壹字第060009434 號鑑定通知書）、注射針筒1 支、含海
    洛因殘渣塑膠瓶2 支，及海洛因1 小包（驗後淨重0. 07 公
    克，見偵查卷附法務部調查局94年6 月13日調科壹字第0600
    09827 號鑑定通知書）外，被告尿液檢體經以酵素免疫分析
    法、氣相層析質譜儀分析法化驗後，確有海洛因代謝物陽性
    反應，有台灣檢驗科技股份有限公司濫用藥物檢驗報告、台
    灣尖端先進生技醫藥股份有限公司濫用藥物檢驗報告各乙份
    可憑，足認被告自白具有真實性，本件事證已甚明確，被告
    犯行堪以認定。
二、查被告甲○○前因施用第一級、第二級毒品案件，經臺灣臺
    中地方法院依職權裁定移送觀察、勒戒後，認有繼續施用毒
    品傾向，經同法院裁定令入戒治處所施以強制戒治1 年，嗣
    強制戒治期滿，經同法院以87年度訴字第987 號判決為免刑
    判決確定。復再度犯施用第一級、第二級毒品罪，經臺灣板
    橋地方法院檢察署檢察官聲請本院裁定令入戒治處所施以強
    制戒治，並以89年度毒偵字第7599號起訴書就其所犯施用第
    一級、第二級毒品罪行提起公訴，戒治期間於91年4 月15日
    屆滿，甲○○於翌日釋放，前述罪行則由本院以90年度訴第
    466 號判決各處有期徒刑3 月、8 月、應執行有期徒刑10月
    ，於90年6 月15日判決確定，於92年5 月24日執行完畢，有
    臺灣高等法院被告全國前案紀錄表可考，其於強制戒治執行
    完畢後5 年內再度施用第一級毒品，依毒品危害防制條例第
    23條第2 項規定，核其所為係犯同條例第10條第1 項施用第
    一級毒品罪；其先後多次犯行，時間緊接，所犯罪名相同，
    顯係出於概括犯意為之，為連續犯，爰依刑法第56條規定以
    一罪論，並加重其刑。至被告為施用而持有第一級毒品海洛
    因之低度行為為施用之高度行為所吸收，不另論罪。檢察官
    雖僅於起訴書論及被告於94年1 月18日4 時22分許、同年4
    月4 日12時20分許為警採尿前26小時內某時有連續施用第一
    級毒品海洛因多次之行為，惟除此外，被告自94年1 月8 日
    起至95年3 月4 日18時5 分為警緝獲到案時止，扣除其先後
    於94年1 月17日22時40分許、同年4 月4 日11時50分許，在
    臺北縣三重市○○街77號1 樓前、同街7 號前為警查獲至檢
    察官准予釋放之人身自由受公權力拘束之期間，其平均每天
    一至二次，尚在臺北縣三重市○○街77號一樓住處，以將海
    洛因用水稀釋而用注射針筒注射於身體之方式，連續施用第
    一級毒品海洛因多次，此經被告自承在案，復與其原被訴施
    用第一級毒品罪間有連續犯裁判上一罪關係，仍為起訴效力
    所及，本院應併予審究。而被告係於前述有期徒刑罪刑執行
    完畢後5 年內再犯本件有期徒刑以上刑之罪，為累犯，應依
    應遞加重其刑。被告施用海洛因雖屬戕害己身，但施用海洛
    因後，有短暫興奮及欣快感，而隨之而來卻會陷入困倦狀態
    ，長期使用會產生耐藥性及心理、生理依賴性，即需增加劑
    量始可達到主觀相同效果，一旦停止使用，除產生戒斷反應
    外，易伴有心理之渴藥性，導致施用者無法控制自身行為。
    本院審酌上情及被告有施用毒品之前案戒治紀錄，竟再施用
    毒品海洛因而犯本罪，核其行為對社會秩序具有危害性、暨
    其施用次數頻繁、惟犯罪後尚能坦承犯行之態度等一切情狀
    ，量處如主文所示之刑，以資懲儆。扣案如附表編號一至三
    所示毒品海洛因及海洛因殘渣均屬第一級毒品，而該海洛因
    及海洛因殘渣分與包裝袋及塑膠瓶沾黏，難以一般方式完全
    析離，故連同外包裝袋與塑膠瓶一併諭知沒收銷燬之，化驗
    用盡之海洛因因已不存在，無庸諭知沒收銷燬；至附表編號
    四之注射針筒乙支，則為被告所有供其施用毒品海洛因所用
    之物，經其陳明在案，依刑法第38條第1 項第2 款宣告沒收
    。
三、本件被告係被訴犯毒品危害防制條例第10條第1 項之施用第
    一級毒品罪，其於本院行準備程序時對被訴事實為有罪之陳
    述，經受命法官告以簡式審判程序之旨，並聽取檢察官、被
    告意見後，由本院合議庭依刑事訴訟法第273 條之1 第1項
    規定裁定由受命法官獨任進行簡式審判程序，末此敘明。
據上論斷，應依刑事訴訟法第299 條第1 項前段、第273 條之1
第1 項、第273 條之2 、第284 條之1 ，毒品危害防制條例第10
條第1 項、第18條第1 項前段，刑法第11條、第56條、第47條、
第38條第1 項第2 款，判決如主文。
本案經檢察官郭學廉到庭執行職務。
中    華    民    國    95    年    4     月    17    日
                        刑事第四庭法  官  陳恆寬
以上正本證明與原本無異。
如不服本判決應於送達後10日內向本院提出上訴狀。
                                  書記官  許志豪
中    華    民    國    95    年    4     月    20    日
附錄本案論罪科刑法條全文：
毒品危害防制條例第10條
施用第一級毒品者，處六月以上五年以下有期徒刑。
施用第二級毒品者，處三年以下有期徒刑。
附表
編號    物品名稱
一      海洛因乙包（驗後淨重0.05公克）
二      海洛因乙包（驗後淨重0.07公克）
三      含海洛因殘渣塑膠瓶二支
四      注射針筒乙支


司法院資訊處製作；財團法人民間司法改革基金會備份。
